【裁判字號】    88,交聲,169
【裁判日期】    890229
【裁判案由】    聲明異議
【裁判全文】
臺灣臺中地方法院交通事件裁定                    八十八年度交聲字第一六九號
    原處分機關  台灣省政府交通處公路局豐原監理站
                （現改制為交通部公路局豐原監理站
    受  處分人
    即  異議人  甲○○
右列受處分人因違反道路交通管理處罰條例案件，對於台灣省政府交通處公路局豐原
監理站（現改制為交通部公路局豐原監理站）民國八十八年十一月二十五日所為之處
分（豐監稽違字第二一０號裁決書）聲明異議，本院裁定如左：
    主  文
異議駁回。
    理  由
一、按按汽車駕駛人，駕駛汽車拒絕接受為酒精濃度過量測試之檢定者，處新臺幣六
    千元以下一萬二千元以下罰鍰，並當場禁止其駕駛及吊扣其駕駛執照六個月；並
    記違規點數三點。道路交通管理處罰條例第三十五條第一項第三款、第六十三條
    第一項第三款分別定有明文。另依違反道路交通管理事件統一裁罰標準表規定，
    駕駛人於接獲舉發違反道路交通管理事件通知單後十五日內，未自動繳納罰鍰者
    ，統一處以法定最高額之罰鍰。
二、本件聲明異議意旨略以：受處分人即異議人甲○○於民國八十七年十月七日晚上
    九時三十五分許，駕駛車牌號碼ＯＳ─二七八八號自用小客車，從苗栗市沿台六
    線欲返回東勢，在台六線苗栗縣公館鄉福基村五鄰一０三號前，與案外人張言煥
    所駕駛車牌號碼ＧＩ─九０六號曳引車發生擦撞，其當天並未喝酒，而警員對其
    施作酒精濃度測試時，其有吸氣及吐氣，共測試三次，其並無拒絕接受酒精濃度
    測試云云。
三、經查，異議人於前揭時、地駕駛汽車確有拒絕接受為酒精濃度過量測試檢定之事
    實，業據證人即本件舉發之員警梁志賢於本院調查時到庭結證稱：「（本件是否
    你取締？）八十七年十月七日晚上九時三十五分許，其等執行擴大臨檢，總共有
    六個警員至台六線福基村五鄰一０三號前執行勤務，其等是接獲車禍報案至現場
    處理，看見受處分人滿身酒味且大聲與對方爭執，其等將受處分人帶至公館派出
    所進行酒精測試，受處分人共測試三次，但他只是含著測試器，但他不肯吹氣，
    其等是依據他拒絕酒精測試的違規事實而舉發」等語綦詳，並有警員梁志賢報告
    書、苗栗縣警察局舉發違反道路交通管理事件通知單及台灣苗栗地方法院檢察署
    檢察官起訴書（八十八年度偵續字第十六號、張言煥被訴傷害案件）各一份附卷
    可稽，而異議人確係酒後駕車乙節，亦經檢察官於上開卷附起訴書犯罪事實欄中
    認定明確，足見證人梁志賢前揭所證舉發異議人違規等情，應信屬實，堪予採信
    。再參以本件異議人與證人梁志賢，素不認識，亦無仇怨，證人梁志賢依法執行
    勤務，當無誣陷之理。則異議人猶以前揭情詞置辯，空言否認，核與事實不符，
    洵無足採。從而，本件事證明確，異議人確有違反首揭道路交通管理處罰條例等
    規定之事實，已堪認定，原處分機關據以援引上開規定，裁處罰鍰新臺幣一萬二
    千元，並吊扣駕照二個月，並依道路交通管理處罰條例第六十三條第一項第三款
    規定，記違規點數三點，並無不當。本件聲明異議為無理由，應予駁回。
四、據上論斷，應依道路交通案件處理辦法第十九條，裁定如主文。
中      華      民      國      八十九      年      二    月  二十九    日
                                臺灣臺中地方法院交通法庭
                                    法  官  呂  明  坤
右正本證明與原本無異。
如不服本裁定應於送達後五日內向本院提出抗告狀。
                                    書記官
中      華      民      國      八十九      年      二    月  二十九    日


司法院資訊處製作；財團法人民間司法改革基金會備份。
